FERNANDA BORGES BARBOSA

TEL.: (61) 9 9629-4438

E-MAIL: fernandaborges133@gmail.com **GITHUB:** https://github.com/fernanda-borg3s **PORTIFÓLIO:** https://fernandaborges.netlify.app/

RESUMO

Desenvolvedora Web com experiência em sistemas baseados em JavaScript, PHP, React, além de conhecimentos intermediário em Node.js e noções da linguagem Java. Possuo conhecimento em banco de dados phpMyAdmin, MySQL e PostegreSQL. Atuei como estagiário em manutenção de sistemas web, contribuindo para a resolução de bugs, aprimoramento de funcionalidades e suporte técnico. Com uma forte capacidade de adaptação e aprendizado contínuo, estou preparada para integrar equipes de desenvolvimento e contribuir com projetos.

HABILIDADES TÉCNICAS

- Front-end: HTML5, CSS3, JavaScript, JQuery e React.
- Back-end: PHP.
- Banco de dados: phpMyAdmin, MySQL e noção básica em PostgreSQL.
- Conhecimento em Node.js.

FORMAÇÃO ACADÊMICA

 Tecnólogo em Sistemas para Internet

Instituto Federal de Brasília - IFB 03/2022 à 09/2024 Técnico em Desenvolvimento de Sistemas para Web

Instituto Federal de Brasília - IFB 02/2020 à 09/2021

HISTÓRICO PROFISSIONAL

• Desenvolvimento de Aplicativo Web - InovalF (05/2023 - 07/2024) p/ o Instituto Federal de Brasília(IFB) - Curso Técnico em Eventos Principais atividades: Utilização de tecnologias como JavaScript, React, Bootstrap, Express, Node.js, Axios e PostgreSQL para criar uma aplicação com arquitetura em camadas, seguindo metodologias ágeis de desenvolvimento de software

• INSS Instituto Nacional de Seguro Social (01/2024 - 02/2024)

Cargo: Estagiária de Desenvolvimento Web

Principais atividades: Manutenção de sistemas de controle e gestão de dados de infraestrutura do setor de engenharia; Contribuição no desenvolvimento de interfaces e automação de processos para o setor;

OUTRAS COMPETÊNCIAS

- Oralidade, escrita e leitura razoável do inglês.
- Conhecimento de princípios e práticas de otimização de código.
- Conhecimento em metodologias ágeis de desenvolvimento de software(Scrum e Kaban)